---
title: "Análise da precisão"
output: html_notebook
---

```{r}
library(tidyverse)
library(here)
library(modelr)
library(broom)
theme_set(theme_bw())
```

## Os dados

```{r carrega}
reclamacoes = read_csv(here("data/3-avaliacao-humana/reclamacoes-avaliadas-20190515.csv"))
sentimentos = read_csv(here("data/5-sentimentos/sentimento.csv"))
reclamacoes = reclamacoes %>% mutate(comprimento_reclamacao = str_length(texto))
```

`reclamacoes_l` tem um formato long em vez de wide (explicado [aqui](https://sejdemyr.github.io/r-tutorials/basics/wide-and-long/)).

```{r junta}
reclamacoes = reclamacoes %>% 
    left_join(sentimentos, by = "id")
reclamacoes_l = reclamacoes %>%  
    select(-palavras_op30, -palavras_sent, -`Grupo que vai avaliar`) %>% 
    gather(key = "lexico", 
           value = "polaridade", 
           sentimento_op30, sentimento_sent)
reclamacoes_l %>% View()
```

Converte polaridades para escala 0-5

```{r}
calcula_polaridade <- function(polaridade) {
    polaridade_aux <- (polaridade - min(polaridade)) / (max(polaridade) - min(polaridade))
    
    polaridade <- 1 - polaridade_aux
    #print(polaridade)
    
    return(if_else(polaridade <= 0.2, 1,
                   if_else(polaridade <= 0.4, 2, 
                           if_else(polaridade <= 0.6, 3,
                                   if_else(polaridade <= 0.8, 4)
                                        if_else(polaridade <= 1, 5)))))
    
}
reclamacoes_l = reclamacoes_l %>% group_by(lexico) %>% mutate(polaridade_normalizada = calcula_polaridade(polaridade))
reclamacoesFiltradas = reclamacoes_l %>% select(ID = id, Polaridade = polaridade, Polaridade_Normalizada = polaridade_normalizada, Comprimento = comprimento_reclamacao, Palavras = palavras, Lexico = lexico, Erro = erro)
```
Gerando o gráfico de barras separadamente para cada Léxico:

```{r}
reclamacoesLexicoSent = reclamacoesFiltradas %>% filter(Lexico == 'sentimento_sent')
reclamacoesLexicoOp30 = reclamacoesFiltradas %>% filter(Lexico == 'sentimento_op30')
reclamacoesLexicoSent = reclamacoesLexicoSent[order(reclamacoesLexicoSent$ID),]
reclamacoesLexicoOp30 = reclamacoesLexicoOp30[order(reclamacoesLexicoOp30$ID),]
barplot(reclamacoesLexicoSent$Polaridade_Normalizada, main="Nível de insatisfação (Léxico Sent)", xlab=reclamacoesLexicoSent$ID, names.arg = reclamacoesLexicoSent$ID)
barplot(reclamacoesLexicoOp30$Polaridade_Normalizada, main="Nível de insatisfação (Léxico Op30)", xlab=reclamacoesLexicoOp30$ID, names.arg = reclamacoesLexicoOp30$ID)
```
Gerando um gráfico de dispersão para avaliar a correlação entre a quantidade de palavras na reclamacao e a insatisfação. Percebemos que é muito pequena (próximo a zero), o que nos leva a acreditar que não existe correlação entre elas. 

```{r}
panel.cor <- function ( x , y , digits= 2 , prefix= "" , cex.cor , ... )
{
  usr <- par ( "usr" ) ;  on.exit ( par ( usr ) )
  par ( usr = c ( 0 , 1 , 0 , 1 ) )
  r <- abs ( cor ( x , y ) )
  txt <- format ( c ( r , 0.123456789 ) , digits=digits ) [ 1 ]
  txt <- paste ( prefix , txt , sep= "" )
  if ( missing ( cex.cor ) ) cex.cor <- 0.8 /strwidth ( txt )
  text ( 0.5 , 0.5 , txt , cex = cex.cor * r )
}
cor.test(reclamacoesLexicoSent$Polaridade_Normalizada,reclamacoesLexicoSent$Palavras,method="pearson", exact=T)
pairs (reclamacoesLexicoSent[3:4],lower.panel= panel.smooth , upper.panel=panel.cor , pch= 20 , main= "Existe Relação? (Léxico Sent)" )
cor.test(reclamacoesLexicoSent$Polaridade_Normalizada,reclamacoesLexicoSent$Palavras,method="pearson", exact=T)
pairs (reclamacoesLexicoOp30[3:4],lower.panel= panel.smooth , upper.panel=panel.cor , pch= 20 , main= "Existe Relação? (Léxico Op30)" )
```

Calcula o erro (SSE) por reclamação

```{r}
reclamacoes_l = reclamacoes_l %>% 
    mutate(erro = (insatisfacao - polaridade_normalizada)**2)
```


## EDA

Inicial. Faça os gráficos a mais que achar necessário para entender os dados que temos de resultado. Lembrando de nossa questão: Quão eficazes são os métodos de análise de sentimento baseados em léxicos para estimar o nível de insatisfação de reclamações recebidas pelo reclameaqui do governo federal? Existe um exemplo de EDA no repositório. Uma decisão importante a ser usada é se vamos considerar as avaliações humanas onde houve muita discordância sobre o nível de insatisfação.

###Como avaliar a eficácia dos métodos?  
Uma medida interessante da eficiência desses métodos é calcular a soma dos erros ao quadrado (SSE) considerando o que o método definiu como a polaridade_normalizada e o que a avaliação humana definiu como a insatisfação.

```{r}
reclamacoes %>% 
    ggplot(aes(x = sentimento_op30, y = sentimento_sent)) + 
    geom_abline(slope = 1, intercept = 0, color = "grey") + 
    geom_count(alpha = .7) 
```

```{r}
reclamacoes_l %>% 
    ggplot(aes(x = insatisfacao, y = polaridade_normalizada, group = insatisfacao)) + 
    geom_abline(slope = 1, intercept = 0, color = "grey") + 
    geom_jitter(alpha = .7)  + 
    facet_wrap(~ lexico)
reclamacoes_l %>% 
    ggplot(aes(x = insatisfacao, y = erro, group = insatisfacao)) + 
    geom_jitter(alpha = .5)  +
    # geom_boxplot() + 
    facet_wrap(~ lexico)
